臺灣臺中地方法院刑事判決　　　　　　　99年度易字第3753號
公　訴　人　臺灣臺中地方法院檢察署檢察官
被　　　告　熊文芳
選任辯護人　廖健智律師
　　　　　　蘇文俊律師
上列被告因家庭暴力防治法之傷害案件，經檢察官提起公訴（99
年度偵續字第298號），本院判決如下：
    主    文
本件公訴不受理。
    理  由
一、公訴意旨略以：被告熊文芳係告訴人紀承宏之配偶，2人間
    具有家庭暴力防治法第3條第1款所定之家庭成員關係。被告
    於民國98年11月13日上午8時許，在位於臺中市○○區○○
    路1段28號11樓之1租屋處，因小孩教養問題而與告訴人發生
    爭執。被告竟萌生傷害之犯意，在上址，持雨傘鐵條部分毆
    打告訴人，致告訴人受有右側眼部挫傷、顏面擦傷、左側上
    肢挫傷、胸部挫傷等傷害。告訴人遭毆傷後，因恐家暴事件
    曝光，致社會局介入而影響小孩之生活，故未在第一時間報
    案及驗傷。翌日即98年11月14日晚上，告訴人之母親接獲友
    人電話告知告訴人遭被告毆傷等情，告訴人之大姐紀美鈺即
    協同母親及妹婿一同前往告訴人上開住處查看。紀美鈺抵達
    上址後，發現告訴人受傷，欲帶告訴人離開前去就醫，惟告
    訴人不願家暴事件曝光而不願前往，且被告亦阻擋不讓告訴
    人離開，紀美鈺遂報警處理。經警到場處理並協助紀美鈺帶
    告訴人離開現場，告訴人始在98年11月15日凌晨2時29分許
    ，到中國醫藥大學附設醫院進行驗傷。因認被告涉犯刑法第
    277條第1項傷害罪嫌等語。
二、按告訴乃論之罪，告訴人於第一審辯論終結前，得撤回其告
    訴；告訴經撤回者，法院應諭知不受理之判決；又不受理判
    決，得不經言詞辯論為之，刑事訴訟法第238條第1項、第30
    3條第3款、第307條分別定有明文。
三、經查，本件被告熊文芳經檢察官以刑法第277條第1項前段之
    傷害罪提起公訴，依同法第287條前段規定，須告訴乃論。
    茲告訴人紀承宏於第一審辯論終結前，以書狀聲請撤回本件
    告訴，此有告訴人100年3月25日刑事撤回告訴狀1份在卷可
    參，揆諸上開說明，本件爰不經言詞辯論，逕為不受理判決
    之諭知。
據上論斷，應依刑事訴訟法第303條第3款、第307條，判決如主
文。
中    華    民    國    100    年    3    月    31    日
                  刑事第三庭  審判長法  官  張靜琪
                                    法  官  陳秋月
                                    法  官  黃麗玲
以上正本證明與原本無異。
如不服本判決應於收受判決後10日內向本院提出上訴書狀，並應
敘述具體理由；其未敘述上訴理由者，應於上訴期間屆滿後20日
內向本院補提理由書（均須按他造當事人之人數附繕本）「切勿
逕送上級法院」。
中    華    民    國    100    年    3    月    31    日
                                    書記官  黃毅皓